臺灣臺北地方法院民事判決　　　　　　 96年度勞訴字第182號
原　　　告　乙○○
　　　　　　甲○○
兼上1人
訴訟代理人　丁○○
　　　　　　　　　　　　樓
被　　　告　森海國際工程顧問股份有限公司
法定代理人　丙○○
上列當事人間給付薪資等事件，本院於民國96年11月22日言詞辯
論終結，判決如下：
    主  文
被告應給付原告乙○○新臺幣壹佰貳拾陸萬肆仟陸佰壹拾陸元，
及自民國九十六年八月一日起至清償日止按年息百分之五計算之
利息。
被告應給付原告丁○○新臺幣壹佰伍拾陸萬伍仟陸佰拾伍元，
及自民國九十六年八月一日起至清償日止按年息百分之五計算之
利息。
被告應給付原告甲○○新臺幣伍拾肆萬柒仟伍佰捌拾貳元，及自
民國九十六年八月一日起至清償日止按年息百分之五計算之利息
。
原告丁○○其餘之訴駁回。
訴訟費用由原告丁○○負擔百分之一，餘由被告負擔。
    事實及理由
甲、程序方面：
    本件被告經合法通知，未於最後言詞辯論期日到場，核無民
    事訴訟法第386條所列各款情形，應依原告之聲請，由其一
    造辯論而為判決。
乙、實體方面：
一、原告起訴主張：
  (一)原告乙○○自民國86年10月13日起任職於被告，依被告管理
    規則及勞動基準法規定，員工當月薪資應於次月10日前全數
    撥付至原告於中國信託商業銀行之帳戶，詎被告竟自95年9
    月起未依約按月給付薪資報酬，原告屢次以言詞向被告催討
    ，被告以資金不足為由而拒清償，原告遂於96年7月5日以臺
    北市木新郵局第139號存證信函通知被告依勞動基準法（下
    稱勞基法）第14條第5款辦理非自願離職，迄至原告95年7月
    離職時止仍未正常發薪。原告陳情臺北市政府勞工局協調被
    告給付薪資，惟於96年8月1日勞資爭議案件協調會中，被告
    委任之代理人聲稱被告已成立債權債務處理小組處理相關欠
    款給付事宜云云，致使協商不成立。原告即依法起訴被告請
    求給付如下所述薪資及資遣費：1.自95年9月份起至96年7月
    份止之積欠11個月薪資計新臺幣（下同）578,733元、2.依
    勞基法第14條第4項準用第17條規定，被告負有給付資遣費
    之義務，原告每月平均工資為70,347元，且係選擇適用勞退
    舊制，任職期間自86年10月13日起至96年7月6日止計達9年8
    個月又24天，其資遣基數為9.75個月，以平均工資70,347元
    為計算，被告應給付原告資遣費共計685,883元（元以下四
    捨五入），合計1,264,616元等語。並聲明：被告應給付原
    告1,264,616元，及自96年8月1日起至清償日止按年息5%計
    算之利息。
  (二)原告丁○○自91年4月1日起任職於被告，依被告管理規則及
    勞動基準法規定，員工當月薪資應於次月10日前全數撥付至
    原告於中國信託商業銀行之帳戶，詎被告竟自95年8月起未
    依約按月給付薪資報酬，原告屢次以言詞向被告催討，被告
    以資金不足為由而拒清償，原告遂於96年7月4日以臺北市市
    府郵局第267號存證信函通知被告依勞動基準法第14條第5款
    辦理非自願離職，迄至原告95年7月離職時止仍未正常發薪
    。原告陳情臺北市政府勞工局協調被告給付薪資，惟於96年
    8月1日勞資爭議案件協調會中，被告公司委任之代理人聲稱
    被告公司已成立債權債務處理小組處理相關欠款給付事宜云
    云，致使協商不成立。原告即依法起訴被告請求給付如下所
    述薪資及資遣費：1.自95年8月份起至96年7月份止之積欠12
    個月薪資計1,082,759元、2.依勞基法第14條第4項準用第17
    條及勞工退休金條例第12條第1項規定，被告負有給付資遣
    費之義務，原告主張每月平均工資為113,471元，且原告任
    職期間自91年4月1日起至96年7月5日止之資遣基數合計為4.
    5個月，以平均工資113,471元為計算，被告應給付原告資遣
    費共計510,620元（元以下四捨五入），合計1,593,379元等
    語。並聲明：被告應給付原告1,593,379元，及自96年8月1
    日起至清償日止按年息5%計算之利息。
  (三)原告甲○○自96年6月23日起任職於被告，依被告管理規則
    及勞動基準法規定，員工當月薪資應於次月10日前全數撥付
    至原告於中國信託商業銀行之帳戶，詎被告竟自95年11月起
    未依約按月給付薪資報酬，原告屢次以言詞向被告催討，被
    告以資金不足為由而拒清償，原告遂於96年7月31日以臺北
    市市府郵局第299號存證信函通知被告依勞動基準法第14 條
    第5款辦理非自願離職，迄至原告95年7月離職時止仍未正常
    發薪。原告陳情臺北市政府勞工局協調被告給付薪資，惟於
    96年8月21日勞資爭議案件協調會中，被告委任之代理人聲
    稱被告公司已成立債權債務處理小組處理相關欠款給付事宜
    云云，致使協商不成立。原告即依法起訴被告請求給付如下
    所述薪資及資遣費：1.自95年11月份起至96年7月份止之積
    欠9個月薪資計395,457元、2.依勞動基準法第14條第4項準
    用第17條及勞工退休金條例第12條第1項規定，被告負有給
    付資遣費之義務，原告主張每月平均工資為48,706元，任職
    期間自92年6月23日起至96年7月31日之年資合計4年1個月又
    8天，新舊制勞退資遣基數合計為3.12個月（舊制部分：自
    92年6月23日起至94年6月30日止，合計年資2年又7天，基數
    為2+1/1 2=2.08個月；新制部分：自94年7月1日起至96 年8
    月1日止，合計年資2年又32天，基數為0.5×[2+32/365]＝
    0.5×2.0877=1.0439，故舊制及新制合計基數為3.1239個月
    ，原告甲○○僅請求按3.12計算），以平均工資48,706元為
    計算，被告應給付原告資遣費152,125元，合計547,582元。
    並聲明：被告應給付原告547,582元，及自96年8月1日起至
    清償日止按年息5%計算之利息。
二、被告未於言詞辯論期日到場，亦未提出書狀作何聲明或陳述
    。
三、原告主張如前一所述之事實，除原告丁○○之新舊制勞退資
    遣基數超過4.2555之部分外，已據渠等提出勞工保險退保申
    報表3份、臺北市政府勞工局勞資爭議案件協調會記錄2份、
    債權債務明細表1份、存證信函及回執、平均工資計算明細
    表、積欠薪資明細表、薪資帳戶存摺各3份為證（見本院第9
    至61頁）。被告經於相當時期受合法之通知，而於言詞辯論
    期日不到場，亦未提出準備書狀爭執，依民事訴訟法第280
    條第3項準用第1項規定，視同對原告主張之前述事實為自認
    ，自堪信為真實。又原告丁○○雖主張其任職期間自91年4
    月1日起至96年7月5日止之資遣基數合計為4.5，以平均工資
    113,471元為計算，被告應給付原告資遣費共計510,620 元
    等語。惟查，原告丁○○主張其係自94年7月1日改適用勞退
    新制，故其新舊制勞退資遣基數合計應為4.2555（舊制部分
    ：自91年4月1日起至94年7月1日止，合計年資3年3個月，基
    數為3.25[3+3/12=3.25]；新制部分：自94年7月1日起至96
    年7月5日止，合計年資2年又4天，基數為0.5×[2+4/365]＝
    0.5×2.011=1.0055，故舊制及新制合計基數為4.2555），
    以平均工資113,471元為計算，被告應給付原告資遣費482,8
    76元（元以下四捨五入），是原告丁○○得向被告請求之薪
    資及資遣費合計應為1,565,635元（1,082,759＋482,876＝
    1,565,635 ），逾此部分之請求，則為無理由，不應准許。
四、從而，原告乙○○、丁○○、甲○○分別本於兩造間僱傭契
    約、勞基法14條第4項準用第17條及勞工退休金條例第12 條
    第1項規定之法律關係，請求被告給付所欠薪資及資遣費1,2
    64,616元、1,565,635元、547,582元，及均自96年8月1日起
    至清償日止按年息5﹪計算之利息，皆為有理由，應予准許
    。原告丁○○請求逾1,565,635元之部分，則為無理由，應
    予駁回。
丙、據上論結，原告乙○○、甲○○之訴為有理由，原告丁○○
    之訴為一部有理由、一部無理由，並依民事訴訟法第385條
    第1項前段、第78條、第79條，判決如主文。
中　　華　　民　　國　　96　　年　　12　　月　　20　　日
                    勞工法庭    法　官　曾啟謀
以上正本係照原本作成
如對本判決上訴，須於判決送達後20日內向本院提出上訴狀
中　　華　　民　　國　　96　　年　　12　　月　　20　　日
                       　　　　 書記官　王月伶
